【裁判字號】    89,易,993
【裁判日期】    891221
【裁判案由】    賭博
【裁判全文】
臺灣士林地方法院刑事判決                          八十九年度易字第九九三號
    聲  請  人  臺灣士林地方法院檢察署檢察官
    被      告  甲○○
右列被告因賭博案件，經檢察官聲請簡易判決處刑（八十九年度偵字第五三五二號）
暨移送併辦（八十九年度偵字第六二二五號、八十九年度偵字第七七三九號），本院
士林簡易庭認為不宜以簡易判決處刑（八十九年度士簡字第二五七號）移由本院依通
常程序審理，本院判決如左：
    主  文
甲○○共同連續在公眾得出入之場所賭博財物，處罰金壹萬貳仟元，如易服勞役，以
參佰元折算壹日。扣案電動賭博機具小瑪琍參臺、小瑪琍變異體水族箱電玩壹臺（以
上含ＩＣ板共肆片）、賭資新台幣壹萬伍仟肆佰伍拾元均沒收。
    事  實
一、甲○○與丙○○（業經本院以八十九年度士簡字第二五七號判處罰金八千元確定
    ）共同基於概括犯意聯絡，由甲○○提供賭博電動機具小瑪琍一台、小瑪琍變異
    體水族箱電玩一台，先自民國八十九年五月二十一日起，擺設在二人所合夥經營
    位於台北縣淡水鎮○○路○段六一六號之「阿鴻小吃店」之公眾得出入之場所，
    連續與不特定之人賭博財物。其賭博方式均係由賭客每次投入新台幣（以下同）
    十元硬幣後點選圖案，再由機具自動轉動，如轉動後停止時圖案與賭客點選者相
    同，則按點選圖案之不同，依各該圖案所定之賠率，由賭客自退幣口取得贏取之
    金額，如未押中，則投入錢幣由機具沒入歸甲○○、丙○○所有。嗣於同年五月
    三十一日，適有賭客乙○○（業經本院以八十九年度士簡字第二五七號判處罰金
    五百元確定）在場以上開水族箱電玩賭玩時為警查獲，並扣得電動賭博機具小瑪
    琍一台、水族箱電玩一台及機具內之賭資一萬一百五十元，案經台北縣警察局淡
    水分局報告台灣士林地方法院檢察署檢察官偵辦，甲○○、丙○○、乙○○均由
    檢察官予以飭回。詎甲○○竟仍不知悔悟，復承前在公眾得出入之場所賭博之概
    括犯意，自八十九年六月十四日起，在其所開設位於台北市北投區○○○路○段
    一０八號「容園拉麵店」之公眾得出入之場所，擺設其所有之賭博性電玩小瑪琍
    一台，以同上方法連續與不特定之人賭博財物，嗣於八十九年六月二十九日下午
    五時四十分許為警查獲，並扣得小瑪琍一台及機具內之賭資三千元，案經台北市
    政府警察局北投分局移送台灣士林地方法院檢察署檢察官偵辦，甲○○經訊問後
    以一萬交保在外候傳。惟甲○○仍不知悔改，繼又承上在公眾得出入之場所賭博
    之概括犯意，並與不詳姓名年籍之成年人基於犯意聯絡，約定以五五分帳之方式
    平分所得，而由該名姓名不詳之男子提供賭博性電動機具小瑪琍一台，自八十九
    年八月一日起，擺設在李鎮國所開設之前址「容園拉麵店」之公眾得出入之場所
    ，連續與不特定之人以同前方法賭博財物，俟於八十九年八月八日下午三時許為
    警查獲，並扣得電動賭博機具小瑪琍一台、機具內之賭資二千三百元。
二、案經台北縣警察局淡水分局、台北市政府警察局北投分局移送台灣士林地方法院
    檢察署檢察官偵查後聲請簡易判決處刑暨移送併辦。
    理  由
一、訊據被告甲○○對於右開犯罪事實坦承不諱，核與共同被告丙○○、乙○○於警
    訊、偵查及本院審理時所為供述情節相符。此外，並有現場照片六幀、如事實欄
    所載扣案之賭博性電動機具小瑪琍三台、小瑪琍變異體水族箱電玩一台及賭資一
    萬五千四百五十元等物扣案可憑。本件事證明確，被告犯行洵堪認定，應予依法
    論科。
二、核被告甲○○所為，係犯刑法第二百六十六條第一項前段之賭博罪。而被告甲○○、丙○○間，就所犯自八十九年五月二十一日起至同年月三十一日間之賭博犯
    行；甲○○與前揭不詳姓名成年男子間，就所犯自八十九年八月一日起至同年月
    八日止之賭博犯行，各有犯意聯絡及行為分擔，皆為共同正犯。被告前後多次賭
    博犯行，時間緊接，方法相同，所犯復均為構成要件相同之罪名，顯係基於概括
    之犯意反覆為之，為連續犯，應依刑法第五十六條之規定論以一罪，並加重其刑
    。又被告自八十九年六月十四日起，至同年月二十九日，及八十九年八月一日至
    同年月八日之賭博犯行，雖均未在聲請人聲請簡易判決處刑之範圍內，惟因該部
    分與已起訴之部分有連續犯之關係，屬裁判上之一罪，已如前述，故本院自得併
    予審判。爰審酌被告甲○○擺設電動賭博機具與不特定人賭博，對社會風氣造成
    不良影響及其擺設機具數量，並於犯罪後坦承犯行，態度良好等一切情狀，量處
    如主文所示之刑，並諭知易服勞役之折算標準。扣案之電動賭博機具小瑪琍三台
    、小瑪琍變異體水族箱電玩一台（以上共含ＩＣ板四片）為當場賭博之器具，機
    具內之賭資一萬五千四百五十元為賭檯處之財物，均應依刑法第二百六十六條第
    二項規定沒收之。
據上論斷，應依刑事訴訟法第四百五十二條、第二百九十九條第一項前段、刑法第二
十八條、第五十六條、第二百六十六條第一項前段、第二項、第四十二條第二項、罰
金罰鍰提高標準條例第一條前段、第二條判決如主文。
本案經檢察官徐文豪到庭執行職務
中      華      民      國      八十九      年    十二    月  二十一    日
        臺灣士林地方法院刑事第一庭
                                            法  官  蕭錫証
右正本證明與原本無異。
如不服本判決，應於判決送達後十日內，向本院提出上訴狀。
                                          書記官
中      華      民      國      八十九      年    十二    月    十一    日
附錄本案論罪科刑法條：
刑法第二百六十六條第一項前段


司法院資訊處製作；財團法人民間司法改革基金會備份。
